【裁判字號】    92,交抗,39
【裁判日期】    920331
【裁判案由】    聲明異議
【裁判全文】
臺灣高等法院臺南分院刑事裁定          九十二年度交抗字第三九號  Ａ
      抗  告  人  甲  ○  ○
右列抗告人因聲明異議案件，不服臺灣嘉義地方法院中華民國九十二年一月二十三日
裁定（九十一年度交聲字第三○三號）提起抗告，本院裁定如左：
      主      文
抗告駁回。
      理      由
一、本件抗告意旨略以：（一）證據取得應依科學方式證明，自白非唯一證明，何況
    當時承辦員警與家屬有密切關係，（朋友及親屬），基於公務上當迴避及保持行
    政中立，而且有交通隊員介入調解，造成困擾。（二）台灣省雲嘉區車輛行車事
    故鑑定委員會未通知抗告人到場而作決定，且比例圖畫的很離譜，請予科學刑事
    鑑識，因此提起抗告云云。
二、按汽車駕駛人倒車時，不注意其他車輛或行人者，處二百元以上四百元以下罰鍰
    （新臺幣六百元以上一千二百元以下）；汽車駕駛人停車時，在禁止臨時停車處
    所停車者，處新臺幣六百元以上一千二百元以下罰鍰；汽車駕駛人，駕駛汽車違
    反道路交通安全規則，因而肇事致人死亡者，吊銷其駕駛執照，道路交通管理處
    罰條例第五十條第一項第二款、第五十六條第一項第一款、第六十一條第一項第
    四款分別定有明文。
三、本件抗告人即受處分人甲○○駕駛２Ｗ－２４８８自小客車於民國（下同）九十
    一年七月七日凌晨四時四十五分在嘉義市○○路被酒醉騎機車之陳坤良（血液酒
    精濃高達一五四ＭＧ／ＤＬ）自後追撞，發生交通事故，抗告人對於臺灣省雲嘉
    區行車事故鑑定委員會鑑定書不服，理由如下：(1)九十一年九月三十日嘉市警交
    字第０九一００四五三九０號及九十一年十月二日嘉市警交字第０九一００四五
    七六三號嘉義市警察局舉發違反道路交通管理事件通知單都無充分查證及鑑定車
    輛詳細說明清楚，且處理過程充滿瑕疵。(2)酒駕比超速危險十八倍，內政部警政
    署統計交通事故肇事主因統計資料中，酒醉駕車常導致家破人亡，酒後使用動力
    機械危及公共安全，因而請求撤銷其處分。
四、經查：
  （一）關於本案肇事之經過，抗告人於警員到場處理時供稱：「我當時將車子停放
        在垂楊路六二０號臺新銀行前紅磚人行道上，我要倒車至垂楊路車道上，我
        有將頭伸出車外，遠遠的我有看到後面有車燈，我就將車子停住，讓對方先
        通過，對方不知為何就撞上我車子的左後方：：」，抗告人於本院調查時改
        稱：「我車子放在台新銀行前面停車格，沒有倒車的舉動」等語，然案重初
        供，抗告人事後翻供，顯係畏罪卸責之詞，應以其警訊所稱有於紅磚道上停
        車之行為為可採，係違反道路交通管理處罰條例第五十六條第一項第一款之
        規定，應屬無訛。
  （二）本案經臺灣嘉義地方法院檢察署送臺灣省嘉雲區車輛行車事故鑑定委員會及
        原審法院送中華民國車輛交通事故鑑定技術研究學會鑑定均認甲○○倒車時
        停車不當為肇事之原因，此有臺灣省嘉雲區車輛行車事故鑑定委員會中華民
        國九十一年十二月九日嘉鑑行字第二六三號函及其所附之鑑定報告及中華民
        國車輛交通事故鑑定技術研究學會中華民國九十二年一月七日九二車鑑字第
        一三六號函一紙附卷可參，本案之死者陳坤良於酒後未注意車前狀況駕車，
        固有過失，前開鑑定意見亦均陳明死者陳坤良具有過失，惟不得因此免除抗
        告人之過失責任，抗告人認本件車禍肇因於死者陳坤良之過失而認自己並無
        任何過失，自無足採，雖抗告人認有人要其拿出六百五十萬元和解，並陳稱
        已先付一百四十萬元強制保險費給被害人，另外保險公司要視情況而定，惟
        本件已經檢察官起訴，有臺灣嘉義地方法院檢察署九十一年度偵字四九六七
        號起訴書可佐，抗告人違規事證，堪予認定。原處分機關依道路管理處罰條
        例第五十條第一項第二款、第五十六條第一項第一款、第六十一條第一項第
        四款之規定，科處抗告人罰鍰新臺幣六百元、九百元及吊銷駕駛執照，原審
        以抗告人異議為無理由而駁回其異議，於法均無不當，本院經核原裁定認事
        用法，並無違誤，抗告意旨猶執前詞，否認過失行為，指摘原裁定不當，為
        無理由，應予駁回。
五、據上論結，應依道路交通管理處罰條例第八十九條，道路交通案件處理辦法第二
    十六條，刑事訴訟法第四百十二條，裁定如主文。
中    華    民    國      九十二      年      三      月    三十一      日
                                  臺灣高等法院臺南分院刑事第三庭
                                      審判長法官  黃    崑    宗
                                            法官  莊    俊    華
                                            法官  林    勝    木
右正本證明與原本無異。
不得再抗告。
                                      法院書記官  吳    秋    賢
中    華    民    國      九十二      年      四      月        一      日


司法院資訊處製作；財團法人民間司法改革基金會備份。
